【裁判字號】    99,訴,1021
【裁判日期】    990730
【裁判案由】    毒品危害防制條例
【裁判全文】
臺灣臺北地方法院刑事判決              99年度訴字第1021號
公  訴  人  臺灣臺北地方法院檢察署檢察官
被      告  甲○○
上列被告因違反毒品危害防制條例案件，經檢察官提起公訴（九
十九年度毒偵字第一五六三號），被告於準備程序中先就被訴事
實為有罪之陳述，經本院告以簡式審判之旨，並聽取當事人之意
見後，本院合議庭裁定行簡式審判程序，判決如下：
    主  文
甲○○施用第一級毒品，累犯，處有期徒刑玖月；又施用第二級
毒品，累犯，處有期徒刑柒月。應執行有期徒刑壹年月。
    事  實
一、甲○○前於(一)民國八十八年間，因施用毒品而違反毒品危害
    防制條例案件，經本院以八十八年度毒聲字第二七二號裁定
    送觀察、勒戒後，認有繼續施用毒品之傾向，復經本院以八
    十八年度毒聲字第六五七號裁定令入戒治處所施以強制戒治
    ，於八十八年十月十一日停止其處分出所，並經臺灣臺北地
    方法院檢察署（下稱臺北地檢署）檢察官以八十九年度戒毒
    偵字第六四號不起訴處分書為不起訴處分確定；次於(二)八十
    九年間，因施用毒品而違反毒品危害防制條例案件，經臺灣
    板橋地方法院（下稱板橋地院）以八十九年度聲字第四六一
    二號裁定令入戒治處所施以強制戒治後，於九十年七月二十
    八日執行完畢，該次施用毒品犯行並經板橋地院以八十九年
    度訴字第一五三二號刑事判決，判處有期徒刑八月、七月，
    應執行有期徒刑一年二月，甲○○不服提起上訴，經臺灣高
    等法院以九十年度上訴字第二一九號刑事判決駁回其上訴確
    定，於九十一年八月三十一日縮短刑期執行完畢；再於(三)九
    十二年間，因施用毒品而違反毒品危害防制條例案件，經本
    院以九十二年度毒聲字第一七一五號裁定令入戒治處所施以
    強制戒治，嗣因毒品危害防制條例修正而於九十三年一月十
    四日報結，該次施用毒品犯行再經本院以九十二年度訴字第
    一七○五號刑事判決，判處有期徒刑八月確定；另於(四)九十
    三年間，因贓物案件，經本院以九十四年度簡字第五一號刑
    事判決，判處有期徒刑六月確定；又於(五)九十三年間，因施
    用毒品而違反毒品危害防制條例案件，經本院以九十四年度
    訴字第九一號刑事判決，判處有期徒刑一年確定，上開(四)(五)
    之罪嗣經本院以九十四年度聲字第七四四號裁定應執行有期
    徒刑一年五月確定，並與上開(三)之案件接續執行，於九十五
    年六月二十三日縮短刑期假釋出監，九十五年十一月二十日
    假釋期滿未經撤銷視為執行完畢。復於(六)九十七年間，因施
    用毒品而違反毒品危害防制條例案件，經本院以九十七年度
    訴字第三八五號刑事判決，判處有期徒刑一年、六月，應執
    行有期徒刑一年四月，甲○○不服提起上訴，經臺灣高等法
    院以九十七年度上訴字第二三六二號刑事判決駁回其上訴確
    定；及於(七)九十七年間，因施用毒品而違反毒品危害防制條
    例案件，經本院以九十七年度訴字第一九八七號刑事判決，
    判處有期徒刑八月、八月，應執行有期徒刑一年二月確定。
二、甲○○仍不知悛悔，於九十九年三月十一日夜間某時許，在
    其位於臺北市萬華區○○○路○段一五九巷二號八樓之住處
    內，基於施用第一級毒品海洛因之犯意，以將海洛因滲水溶
    解後注入注射針筒施打之方式，施用第一級毒品海洛因一次
    後，又另萌生施用第二級毒品甲基安非他命之犯意，以將第
    二級毒品甲基安非他命置於玻璃球內燒烤後吸食煙霧之方式
    ，施用第二級毒品甲基安非他命一次。嗣甲○○因另案違反
    毒品危害防制條例，遭臺北地檢署發布通緝，而於翌（十二
    ）日二十時二分許，在臺北市○○區○○街二段一六九號前
    為警緝獲，乃接受調查，經警採集其尿液送驗發現呈鴉片類
    及安非他命類陽性反應，始悉上情。
三、案經臺北市政府警察局報告臺北地檢署檢察官偵查起訴。
    理  由
一、認定事實所憑之證據：
    上開事實二之部分，業據被告甲○○於本院九十九年七月十
    九日審理時供承不諱（本院當日審判筆錄參照），且其於上
    揭時、地為警緝獲時所採集之尿液，經送臺灣尖端先進生技
    醫藥股份有限公司以酵素免疫分析法（ＥＩＡ）初步檢驗及
    氣相層析質譜儀（ＧＣ／ＭＳ）確認檢驗，結果發現有嗎啡
    、安非他命、甲基安非他命陽性反應，此有該公司九十九年
    三月二十五日濫用藥物檢驗報告一紙附卷足憑（毒偵卷第十
    頁參照），是由上開補強證據，足認被告任意性自白核與事
    實相符，堪以採信。本件事證明確，被告之犯行堪以認定。
二、論罪科刑之法律適用：
  (一)核被告甲○○所為，係犯毒品危害防制條例第十條第一項之
    施用第一級毒品罪及同條第二項之施用第二級毒品罪。其施
    用海洛因前、後持有海洛因之低度行為，及施用甲基安非他
    命前、後持有甲基安非他命之低度行為，均應為施用之高度
    行為所吸收，均不另論罪。又其所犯施用第一級毒品罪及施
    用第二級毒品罪，犯意各別，行為互異，應予分論併罰。
  (二)查被告甲○○有如事實一之(三)至(五)所載之犯罪科刑執行情形
    ，此有臺灣高等法院被告前案紀錄表一份在卷可稽，其前受
    有期徒刑執行完畢，於五年以內故意再犯本件有期徒刑以上
    之罪，為累犯，均應依刑法第四十七條第一項之規定加重其
    刑。
  (三)爰審酌被告於毒品危害防制條例公布生效後，曾由法院裁定
    送觀察、勒戒、強制戒治，並多次因施用毒品而經法院判刑
    確定，仍未能把握自新機會，徹底戒除施用毒品之惡習，仍
    再施用足以導致人體機能發生依賴性、成癮性及抗藥性等障
    礙之海洛因及甲基安非他命，惟念其施用毒品乃戕害自身身
    心健康，尚未危及他人，及犯罪後坦承犯行，態度尚稱良好
    ，兼衡其犯罪動機、手段、施用毒品之次數等一切情狀，分
    別量處如主文所示之刑，並定其應執行之刑。
據上論斷，應依刑事訴訟法第二百七十三條之一第一項、第二百
九十九條第一項前段，毒品危害防制條例第十條第一項、第二項
，刑法第十一條前段、第四十七條第一項、第五十一條第五款，
判決如主文。
本案經檢察官謝憲杰到庭執行職務。
中    華    民    國    99    年    7     月    30    日
                  刑事第九庭    法  官  張詩芸
以上正本證明與原本無異。
如不服本判決應於收受送達後10日內向本院提出上訴書狀，並應
敘述具體理由；其未敘述上訴理由者，應於上訴期間屆滿後20日
內向本院補提理由書（均須按他造當事人之人數附繕）「切勿逕
送上級法院」。
                                書記官  顏淑華
中    華    民    國    99    年    7     月    30    日
附錄本案論罪科刑法條全文
毒品危害防制條例第十條
施用第一級毒品者，處六月以上五年以下有期徒刑。
施用第二級毒品者，處三年以下有期徒刑。

司法院資訊處製作；財團法人民間司法改革基金會備份。
